【裁判字號】    88,訴,2261
【裁判日期】    890428
【裁判案由】    返還消費借貸款
【裁判全文】
臺灣板橋地方法院民事判決  八十八年度訴字第二二六一號
    原      告  彰化商業銀行股份有限公司
    法定代理人  丙○○
    訴訟代理人  甲○○
    送達代收人  甲○○
    被      告  俐萱國際企業有限公司
                              .
    法定代理人  戊○○      住台北縣永和市○○路一一四號九樓
                            .
    被      告  戊○○      住台北縣永和市○○路一一四號九樓
                            .
                丁○○      住台北縣永和市○○路一一四號九樓
                            .
                乙○○      住.
右當事人間請求返還消費借貸款事件，本院判決如左：
    主    文
被告應連帶給付原告新臺幣佰壹拾萬壹仟捌佰肆拾柒元及如附表一所示之利息及
違約金；美金伍萬貳仟伍佰陸拾伍元捌角，及如附表二所示之利息及違約金，其中美
金部分或按償還當日原告掛牌賣出匯率折新台幣給付之。
訴訟費用由被告連帶負擔。
本判決於原告以新臺幣壹佰陸拾萬元供擔保後得假執行。
    事    實
甲、原告方面：
    一、聲明：求為判決如主文第一項所示，並陳明願供擔保請准宣告假執行。
    二、陳述：被告俐萱國際企業有限公司（以下簡稱俐宣公司）於民國八十八年六
        月十日邀同其餘被告為連帶保證人，與原告建立授信往來，簽有保證書、授
        信約定書及進口物資融資契約交與原告收執。被告俐萱公司基於前述約定，
        於八十八年六月十五日向原告借款新台幣（下同）四百三十七萬元，約定於
        八十八年十一月十二日清償，利息按年息百分之八點八四計付，遲延清償時
        ，除仍按上開利率計算外，逾期在六個月以內部分，另按原利率之一成加付
        違約金，逾期六個月以上者，其超逾六個月部分，按原利率之二成加付違約
        金，立有本票乙紙，交與原告收執。惟被告俐萱公司對於此項借款到期，竟
        未為清償，迭經催討，除部分償還一百二十三萬八千一百五十三元外，尚欠
        三百十三萬一千八百四十七三元及如附表一所示之利息、違約金未清償。又
        被告俐萱公司復基於第一項約定，於八十八年六月二十四日向原告申請開發
        一五○天期如附表二之遠期信用狀，金額美金七萬二千五百七十六元，係原
        告經由國外銀行為其全額墊款。依進口物資融資契約第五條、第十條及第十
        一絛約定，利息應自國外銀行押匯日起按原告外匯授信牌告利率（年息百分
        之八點五）計算，遲延清償時，應自遲延之日起，就原告墊付之金額，按原
        告新台幣放款基本利率加百分之二點五（現為年息百分之十點三四）計算外
        ，並自遲延之日起六個月內另按前項利率之一成計付違約金，其超逾六個月
        以上部分，則按前項利率之二成計付違約金。惟前項信用狀墊款屆滿，被告
        俐萱公司未依約償還，迭經催討，除獲償部分本金美金二萬零十二元二角外
        ，尚欠美金五萬二千五百六十五元八角及如附表二所示之利息、違約金尚未
        清償。而被告戊○○、丁○○、乙○○既為連帶保證人，爰併為請求連帶給
        付。為此，本於借貸及連帶保證之法律關係，提起本件訴訟。
    三、證據：提出保證書、授信約定書、進口物資融資契約、本票、開發信用狀申
        請書及信用狀、國外押匯通知書及進口單據到單通知書兼到期日通知書（以
        上均為影本）各一份為證。
乙、一、被告俐萱公司、戊○○、丁○○方面：
        被告俐萱公司、戊○○、丁○○均未於言詞辯論期日到場亦未提出書狀作何
        聲明或陳述。
    二、被告乙○○方面：被告乙○○於最後言詞辯論期日未到場，據其以前辯論：
     （一）、聲明：請求駁回原告之訴及假執行之聲請。
     （二）、陳述：被告戊○○就本件借款，應有不動產擔保，應該先就被告戊○○
            求償。
    理由
一、程序方面：
    本件被告俐萱公司、戊○○、丁○○未於言詞辯論期日到場；被告乙○○未於最
    後言詞辯論期日到場，均核無民事訴訟法第三百八十六條所列各情形，爰依原告
    之聲請，由其一造辯論而為判決。
二、得心證之理由：
    ︵一︶原告主張被告俐萱於八十八年六月十日邀同其餘被告為連帶保證人，與原
          告建立授信往來，簽有保證書、授信約定書及進口物資融資契約交與原告
          收執。被告俐萱公司基於前述約定，於八十八年六月十五日向原告借款新
          台幣（下同）四百三十七萬元，約定於八十八年十一月十二日清償，利息
          按年息百分之八點八四計付，遲延清償時，除仍按上開利率計算外，逾期
          在六個月以內部分，另按原利率之一成加付違約金，逾期六個月以上者，
          其超逾六個月部分，按原利率之二成加付違約金，立有本票乙紙，交與原
          告收執。惟被告俐萱公司對於此項借款到期，竟未為清償，迭經催討，除
          部分償還一百二十三萬八千一百五十三元外，尚欠三百十三萬一千八百四
          十七三元及如附表一所示之利息、違約金未清償。又被告俐萱公司復基於
          第一項約定，於八十八年六月二十四日向原告申請開發一五○天期如附表
          二之遠期信用狀，金額美金七萬二千五百七十六元，係原告經由國外銀行
          為其全額墊款。依進口物資融資契約第五條、第十條及第十一絛約定，利
          息應自國外銀行押匯日起按原告外匯授信牌告利率（年息百分之八點五）
          計算，遲延清償時，應自遲延之日起，就原告墊付之金額，按原告新台幣
          放款基本利率加百分之二點五（現為年息百分之十點三四）計算外，並自
          遲延之日起六個月內另按前項利率之一成計付違約金，其超逾六個月以上
          部分，則按前項利率之二成計付違約金。惟前項信用狀墊款屆滿，被告俐
          萱公司未依約償還，迭經催討，除獲償部分本金美金二萬零十二元二角外
          ，尚欠美金五萬二千五百六十五元八角及如附表二所示之利息、違約金尚
          未清償。而被告戊○○、丁○○、乙○○既為連帶保證人，爰併為請求連
          帶給付等情，業據提出保證書、授信約定書、進口物資融資契約、本票、
          開發信用狀申請書及信用狀、國外押匯通知書及進口單據到單通知書兼到
          期日通知書（以上均為影本）各一份為證，復為被告乙○○所不爭執，而
          被告俐萱公司、戊○○、丁○○受合法通知，既未於言詞辯論期日到場爭
          執，復未提出書狀答辯以供本院斟酌，應認原告主張之事實為真實。
    （二）至被告乙○○辯稱：被告戊○○就本件借款，應有不動產擔保，應該先就
          被告戊○○求償云云。惟依兩造所不爭執之保證書第二條規定：主債務人
          到期（含喪失期限利益之視為到期）不履行債務時，貴行得逕向保證人求
          償，無須先對主債務人先行提訴或將其財產，擔保物先予強制執行。是被
          告乙○○於簽立上開保證書時，已拋棄其保證人之先訴抗辯權。是其於原
          告起訴時，自不得再以保證人之先訴抗辯權對抗原告。足見被告乙○○之
          抗辯，不足採信。
    ︵三︶從而，原告依借貸及連帶保證之法律關係訴請被告連帶給付原告新臺幣
          佰壹拾萬壹仟捌佰肆拾柒元及如附表一所示之利息及違約金；美金伍萬
          貳仟伍佰陸拾伍元捌角。及如附表二所示之利息及違約金，其中美金部分
          或按償還當日原告掛牌賣出匯率折新台幣給付之，為有理由，應予准許。
   三、假執行之宣告：
    原告陳明願供擔保請准為假執行之宣告，核無不合，爰酌定相當之擔保金額准許
    之。
四、據上結論：本件原告之訴為有理由，並依民事訴訟法第三百八十五條第一項前段
    、第八十五條第二項、第三百九十條第二項，判決如主文。
中      華      民      國    八十九    年      四      月    二十八    日
                                  臺灣板橋地方法院民事第一庭
~B法  官  許麗華
右為正本係照原本作成。
如對本判決上訴，須於判決送達後二十日內向本院提出上訴狀。
中      華      民      國    八十九    年      四      月     二十八     日
~B書記官  黃美雲


司法院資訊處製作；財團法人民間司法改革基金會備份。
